# 其他权益工具投资处置

提问人：qqq2006 时间：2021-12-21 14:47:40
请问陈老师及各位老师：A公司于 2019 年购入某公司股票 1000 股（每股 10 元）作为公允价值计入其他综合收益的权益工具投资， 2020 年末公允价值为 15000 元（每股 15 元）， 2021 年 7 月处置 500 股（处置时每股 16 元，公允价值 8000 元），请问处置时点如何处理已计入其他综合收益部分：
1.将 2021 年 7 月处置时 500 股股票累计计入其他综合收益的总额 3000 元结转留存收益？
2.在全部处置 1000 股股票的时点，将所有累计计入其他综合收益（包括 2021 年已处置 500 股累计其他综合收益）的公允价值结转留存收益？

回答人：chenyiwei
股票投资是可以分开来处置的，即可以部分终止确认。相应地，应根据处置的股份数占处置前持股总数的比例，将其他综合收益余额按比例转入留存收益。